# 请教陈版，股改后收到了前期无法确认收到进项税发票的处理

提问人：小 岛 螃蟹 时间：2022-10-12 21:32:53
请教陈版，公司 18 年发行债券由国企认购，前期认购方一直未向公司开具债券利息的增值税发票，公司也因无法确定能否收到进项税发票将所支付的债券利息全额计入财务费用。 2022 年 10 月份收到 2022 年上半年期间债券利息的进项税发票，预计接下来可以收到 18 年至 21 年期间债券利息进项税发票。因公司 22 年 8 月刚完成股改，尽量不想影响前期净资产数据。
1 、收到的债券利息对应的进项税能否抵扣？
2 、因前期公司无法确定能否收到进项税发票，在实际收到是否计入当期营业外收入？还是应该在收到时通过以前年度损益调整？

回答人：chenyiwei
1 、收到的进项税额发票能否抵扣属于税务专业问题，建议咨询税务专业人士意见，并与主管税务机关沟通确认。
2 、如果这部分进项税额可以抵扣的，则鉴于前期对于能否获得抵扣有不确定性，故应在收到发票时确认“应交税费——应交增值税（进项税额）”，并贷记收到当前的“财务费用——利息支出”。这不属于前期差错。